臺灣高等法院交通事件裁定　　　　　　100年度交抗字第611號
抗　告　人
即受處分人　呂永聰
上列抗告人因違反道路交通管理處罰條例案件，不服臺灣板橋地
方法院，中華民國100年4月25日所為裁定（100年度交聲字第109
2號），提起抗告，本院裁定如下：
    主  文
抗告駁回。
    理  由
一、按受處分人不服道路交通管理處罰條例第8條所定主管機關
    所為之處罰者，得於接到裁決書之翌日起20日內，向管轄地
    方法院聲明異議，道路交通管理處罰條例第87條第1項定有
    明文，又交通法庭認聲明異議不合法律上之程式，且無從補
    正者，應以裁定駁回之，道路交通案件處理辦法第18條亦定
    有明文。故受處分人自應於上開規定之期間內向法院聲明異
    議，倘受處分人逾期異議，即於法不合，法院自應裁定駁回
    。
二、原裁定意旨略以：本件裁決書業於100年3月10日寄送至受處
    分人新北市○○區○○路3段5號7樓之住所，由文化領袖大
    廈管理委員會管理員陳光明簽收在案，並於該送達證書上蓋
    用該管理委員會戳章等情，有交通部公路總局臺北區監理所
    板橋監理站送達證書1份在卷可憑（見原審卷第6頁），故上
    開裁決業已於100年3月10日發生送達之效力。則受處分人如
    對原處分機關是項裁決不服欲提起異議，其20日之合法提出
    異議期間即為100年3月10日起至100年3月30日止，再加計在
    途期間2日，其異議期間之末日即為100年4月1日，然受處分
    人遲至100年4月8日始具狀聲明異議，有蓋用「100.4.08 交
    通違規裁決收文章」之聲明異議狀及異議案件移送書各1份
    可按（見原審卷第2至5頁），顯已逾20日之聲明異議法定期
    間；期間復未提出任何書狀、陳述狀足認已有提出異議之意
    ，亦有上揭異議案件移送書1份及原審100年4月21日電話紀
    錄2份在卷可佐（見原審卷第2、14、15頁），是受處分人聲
    明異議不合法律上之程式，且無從命其補正，原審乃駁回受
    處分人之異議等語。
三、抗告意旨略以：法官只會用時限及期限來要求小老百姓，但
    對受處分人提出之抗告狀，卻歷經近月始作出一份言不及義
    的裁定書，且無隻字片語論斷案情，僅會在期限上大作文章
    ，顯然剝奪人民權益云云。經查：道路交通管理處罰條例第
    87條第1項所定之20日聲明異議期間，為法定不變期間，屬
    交通異議事件之程序規定，為聲明異議之合法要件之一，受
    處分人之聲明異議須合於此程序規定，法院始得受理而為實
    體審查，此即「先程序後實體」之法理，原審法院因被告之
    聲明異議逾期，乃裁定駁回其異議，經核於法並無違誤。抗
    告意旨徒以前詞，指摘原裁定不當，為無理由，應予駁回。
據上論斷，應依道路交通事件處理辦法第25條，刑事訴訟法第41
2條，裁定如主文。
中    華    民    國   100    年    5     月    26    日
                  刑事第十二庭審判長法  官  蔡永昌
                                    法  官  蔡新毅
                                    法  官  蘇隆惠
以上正本證明與原本無異。
不得再抗告。
                                    書記官  楊妙恩
中    華    民    國   100    年    5     月    27    日